

Soy un profesional del área de desarrollo de software con 14 años de experiencia en sistemas web tanto en backend como frontend. En la actualidad mi enfoque está dirigido al frontend en Javascript con los framework React y Vue, y el manejo de variadas herramientas aplicadas en las distintas etapas del desarrollo, desde su inicio hasta su publicación.

CONTACTO

TELEFONO: +57 3212684453

LINKEDIN:

https://www.linkedin.com/in/carloscamacho-29755043/

GITHUB:

https://github.com/carloscgo

EMAIL:

carloscgo123@gmail.com

CARLOS CAMACHO

Sr. Fullstack

EDUCACION

Técnico Superior Universitario en Informática

Febrero 1999 - Junio 2004

EXPERIENCIA

Mercury Cash - Sr. PHP, ReactJs & VueJs

Febrero 2018 - Octubre 2022

Desarrollador Senior backend PHP Laravel, Líder de proyecto y Sr. VueJs & ReactJs. Coordine las migraciones de las plataformas de Laravel a VueJs y posteriormente a ReactJs.

Empresa Inteligente Asociados - Desarrollador Web y Mobile

Octubre 2017 - Febrero 2018

Desarrollador backend PHP Codelgniter (Api Rest), Frontend jQuery y Bootstrap, y Mobile con Ionic, Angular. Administrador de DB MySQL.

Grupo Adames, Drink2Go – Desarrollador Web

Octubre 2017 - Febrero 2018

Desarrollador PHP Laravel, Frontend jQuery y Bootstrap. Administrador de DB MySQL.

Net Sistem C.A – Director de Desarrollo y Desarrollador Web

Octubre 2009 - Marzo 2017

Desarrollador PHP, Frontend jQuery y Bootstrap, Administrador de DB MySQL y PostgreSQL (Stored Procedure, Triggers, Events, View).

DHD Soluciones C.A - Programador Web

Febrero 2006 - Octubre 2009

Analista Programador, Desarrollador de páginas y sistemas web con PHP y Javascript. Promovido como líder de proyecto al os 3 meses de contratado.

SKILLS

